臺灣高等法院刑事判決　　　　　　　　94年度上訴字第3539號
上　訴　人
即　被　告　甲○○
上列上訴人因毒品危害防制條例案件，不服臺灣板橋地方法院94
年度訴字第1452號，中華民國94年10月 5日第一審判決（起訴案
號：臺灣板橋地方法院檢察署94年度核退毒偵字第 921號），提
起上訴，本院判決如下：
    主  文
上訴駁回。
    事  實
一、甲○○前因施用毒品違反毒品危害防制條例案件，經原審法
    院以92年度毒聲字第3486號裁定送勒戒處所觀察、勒戒後，
    認有繼續施用毒品之傾向，經同院以92年度毒聲字第3772號
    裁定令入戒治處所施以強制戒治，嗣於民國（下同）93年 6
    月18日經同院以93年度毒聲字第 890號裁定停止戒治，所餘
    戒治期間付保護管束，並於同年12月 4日保護管束期滿執行
    完畢，由臺灣板橋地方法院檢察署檢察官以94年度戒毒偵字
    第36號為不起訴處分確定。詎仍不知悛悔，猶基於施用第一
    級毒品海洛因（以下簡稱海洛因）之犯意，於上開強制戒治
    執行完畢後5年內之94年2月1日上午9時許，在臺北縣蘆洲市
    ○○街97號 2樓住處，以將海洛因置入針筒後注射之方式，
    施用海洛因 1次。復基於施用第二級毒品安非他命（以下簡
    稱安非他命）之犯意，於同日上午 9時許，在上址以將安非
    他命加熱燒烤吸食其煙霧之方式，施用安非他命 1次。嗣於
    同日下午 4時許，為警在臺北縣蘆洲市○○路33巷口前查獲
    ，並扣得海洛因2包（驗餘淨重0.22公克）、安非他命1包（
    驗餘淨重0.25公克）。
二、案經臺北縣政府警察局蘆洲分局報請臺灣板橋地方法院檢察
    署檢察官偵查起訴，經原審合議庭裁定進行簡式審判程序審
    理。
    理  由
一、上訴人即被告甲○○雖於本院審判期日經合法傳喚，無正當
    理由不到庭，然據其於原審審理時之供述，對於上揭犯罪事
    實坦承不諱，並有海洛因2包、安非他命1包扣案可資佐證。
    而被告為警查獲後所排放之尿液經採樣送驗，以酵素免疫分
    析法檢驗及氣相層析質譜儀法確認檢驗結果，呈安非他命類
    及鴉片類陽性反應，有台北縣政府警察局蘆洲分局查獲毒品
    危害防制條例涉嫌人尿液檢體編號對照表及臺灣檢驗科技股
    份有限公司濫用藥物尿液檢驗報告附卷可稽。且前開查獲之
    海洛因 2包，經以化學呈色法、氣相層析質譜儀分析法檢驗
    結果，確含海洛因成分，原淨重 0.3公克，經取樣0.08公克
    鑑驗用罄，驗餘淨重0.22公克，亦有法務部調查局94年4月7
    日調科壹字第 060009580號鑑定通知書存卷為憑。又上開查
    獲之安非他命 1包，經依聯勤204廠製造之煙毒品檢驗A包試
    劑初步檢驗結果，呈安非他命反應，原淨重不詳，經取樣不
    詳數量鑑驗用罄，驗餘淨重0.25公克，則有臺北縣政府警察
    局蘆洲分局查獲涉嫌毒品危害防制條例毒品初步鑑驗報告單
    在卷可參，足徵被告前揭不利於己之自白與事實相符，被告
    確有分別施用第一級毒品海洛因及第二級毒品安非他命之犯
    行甚明。
二、又被告前因施用毒品，經原審法院以92年度毒聲字第3486號
    裁定送勒戒處所觀察、勒戒後，認有繼續施用毒品之傾向，
    經同院以92年度毒聲字第3772號裁定令入戒治處所施以強制
    戒治，嗣於93年6月18日經同院以93年度毒聲字第890號裁定
    停止戒治，所餘戒治期間付保護管束，而於同年12月 4日保
    護管束期滿執行完畢，由臺灣板橋地方法院檢察署檢察官以
    94年度戒毒偵字第36號為不起訴處分確定，有上開不起訴處
    分書及本院被告前案紀錄表附卷可稽，則被告係於前揭強制
    戒治執行完畢釋放後 5年內，再犯本件毒品危害防制條例第
    10條第1項、第2項之施用毒品罪，符合同條例第23條第 2項
    所規定刑事訴追之要件。是本件事證明確，被告前開犯行堪
    予認定，應依法論科。
三、按海洛因及安非他命分係毒品危害防制條例所規定之第一級
    毒品及第二級毒品，被告分別以注射、燒烤方式施用之，核
    係犯同條例第10條第 1項之施用第一級毒品罪及同條例第10
    條第 2項之施用第二級毒品罪。被告施用海洛因、安非他命
    前後持有毒品之低度行為，應分別為其施用之高度行為所吸
    收，均不另論罪。又被告所犯上開 2罪，犯意各別，罪名互
    殊，應予分論併罰。
四、原審以被告犯罪事證明確，適用毒品危害防制條例第10條第
    1項、第2項，刑法第11條前段、第51條第 5款等規定，並審
    酌被告曾因施用毒品經強制戒治，獲不起訴處分之寬典，猶
    再施用海洛因及安非他命而犯本罪，顯見其自制力薄弱，且
    未衷心悛悔，漠視法令之禁制濫用藥品，應予非難，兼衡其
    施用海洛因、安非他命所生危害實以自戕健康為主，及其犯
    後供認無隱，態度良好等一切情狀，就被告施用第一級毒品
    罪、施用第二級毒品罪，分別量處有期徒刑7月、3月，並定
    其應執行刑為有期徒刑8月，以示懲儆。復說明扣案海洛因2
    包（除經鑑驗用罄部分失其違禁物之性質，毋庸宣告沒收外
    ），驗餘淨重0.22公克，及扣案安非他命 1包（除經取樣鑑
    驗用罄部分，因不具違禁物之性質，毋庸沒收外），驗餘淨
    重0.25公克，均為查獲之毒品，且依被告於原審審理時所稱
    係供其吸食之用，則不問屬於何人所有，均應依毒品危害防
    制條例第18條第 1項前段規定，沒收銷燬之。至前開扣案海
    洛因之包裝袋2只、及安非他命之包裝袋1只，為被告所有，
    亦據被告供明在卷，依該等包裝袋係供被告包裹毒品，以便
    於攜帶、防潮等功用，而可與毒品分離，則應依刑法第38條
    第1項第2款規定宣告沒收。經核其認事用法，俱無違誤，量
    刑亦屬適當，被告未具理由，提起本件上訴，為無理由，應
    予駁回。
五、被告甲○○經本院合法傳喚，無正當之理由不到庭，爰不待
    其陳述，逕行判決。
據上論斷，應依刑事訴訟法第371條、第368條，判決如主文。
本案經檢察官鄭富銘到庭執行職務。
中　　華　　民　　國　　94　　年　　12　　月　　27　　日
　　　　　　　　　刑事第二庭審判長法　官  蔡 長 溪
　　　　　　　　　　　　　　　    法　官  林 俊 益
　　　　　　　 　 　　　　　　　　法　官  陳 春 益
以上正本證明與原本無異。
施用第一級毒品部分如不服本判決，應於收受送達後10日內向本
院提出上訴書狀，其未敘述上訴之理由者並得於提起上訴後10日
內向本院補提理由書（均須按他造當事人之人數附繕本）。
其餘不得上訴。
                                  書記官  李  家  敏
中　　華　　民　　國　　94　　年　　12　　月　　28　　日
附錄：本案論罪科刑法條全文
毒品危害防制條例第10條：
施用第一級毒品者，處 6月以上 5年以下有期徒刑。
施用第二級毒品者，處 3年以下有期徒刑。
